臺灣臺中地方法院刑事判決
110年度易字第2405號
公  訴  人  臺灣臺中地方檢察署檢察官
被      告  倪運科



上列被告因竊盜案件，經檢察官提起公訴（110年度偵字第33204
號），被告於本院準備程序進行中就被訴事實為有罪之陳述，經
告知簡式審判程序之旨並聽取當事人意見後，本院裁定進行簡式
審判程序，並判決如下：
    主  文
倪運科犯踰越門窗竊盜罪，累犯，處有期徒刑拾月。未扣案犯罪
所得新臺幣壹萬貳仟元沒收，於全部或一部不能沒收或不宜執行
沒收時，追徵其價額。
    事  實
一、倪運科意圖為自己不法所有，基於竊盜之犯意，於民國110
    年7月11日8時51分許，騎乘其友人陳美琴所有車牌號碼000-
    000號普通重型機車至歐明哲所經營位於臺中市西屯區市○○○
    路000號之大豐回收場，以攀爬鐵棍翻越大門之方式進入大
    豐回收場內，徒手竊取愛心捐款箱（內有現金新臺幣【下同
    】2千元），得手後，因發現回收場外有人經過，先行離去
    ，於同日13時許，基於接續之竊盜犯意，以相同方式進入大
    豐回收場後，再打開辦公室大門進入辦公室內，徒手竊取抽
    屜內現金1萬元，得手後，騎乘上揭機車離去。嗣歐明哲發
    現遭竊，調閱監視器錄影畫面報警處理，始循線查悉上情。
二、案經歐明哲訴由臺中市政府警察局第四分局報告臺灣臺中地
    方檢察署檢察官偵查起訴。
    理  由
一、本案被告倪運科所犯係死刑、無期徒刑、最輕本刑為3年以
    上有期徒刑以外之罪，亦非屬臺灣高等法院管轄第一審之案
    件，其於準備程序就前揭被訴事實為有罪之陳述，經本院告
    知簡式審判程序之旨，並聽取當事人之意見後，認無不得或
    不宜改依簡式審判程序進行之處，爰依刑事訴訟法第273條
    之1 第1 項進行簡式審判程序，是本件之證據調查，依刑事
    訴訟法第273 條之2 規定，不受同法第159 條第1 項、第16
    1 條之2 、第161 條之3 、第163 條之1 及第164 條至第17
    0 條規定之限制，合先敘明。
二、上揭犯罪事實，業據被告倪運科於偵訊及審理時坦承不諱（
    偵卷第35-43、101-102頁、本院卷第57頁），核與證人即告
    訴人歐明哲之證述大致相符（偵卷第45-47頁），復有臺中
    市政府警察局第四分局110年12月29日中市警四分偵字第110
    0043832號函暨刑案現場勘察報告、員警職務報告、受(處)
    理案件證明單、受理各類案件紀錄表、車號000-000號車輛
    詳細資料報表、現場蒐證照片、監視器影像擷取翻拍畫面（
    偵卷第29-33、55、59-75頁、核交卷第7、11-23頁）等件附
    卷可憑，足認被告之自白核與事實相符，堪予採信。從而，
    本案事證明確，其犯行足以認定，應依法論科。
三、論罪科刑：
（一）按刑法第321條第1項第2款所謂「毀」係指毀損，稱「越
      」則指踰越或超越，祇要踰越或超越門窗、牆垣或其他安
      全設備之行為使該門扇、牆垣或其他安全設備喪失防閑作
      用，即該當於上開規定之要件；是核被告所為，係犯刑法
      第321條第1項第2款之踰越門扇竊盜罪（起訴書並未敘明
      款項，業經公訴檢察官當庭補充，本院卷第56頁）。被告
      如事實所示，於密切接近之時間、同一地點實施竊盜行為
      ，且均侵害同一法益，各行為之獨立性極為薄弱， 依一
      般社會健全觀念，應視為數個舉動之接續施行，合為包括
      之一行為予以評價為當，故應論以接續犯而以一罪論。
（二）查被告前因①竊盜案件，經臺灣新竹地方法院（下稱新竹
      地院）以103 年度審易字第670 號判決判處有期徒刑5 月
      確定；②詐欺等案件，經新竹地院以103 年度易字第249 
      號判決判處有期徒刑3 月（共8 罪）、4 月（共3 罪）、
      7  月、8 月確定；③詐欺等案件，經新竹地院以103 年度
      審易字第848 號判決判處應執行有期徒刑10月確定；④竊
      盜案件，經新竹地院以103 年度審易字第971 號判決判處
      有期徒刑6 月確定；上開案件經新竹地院以104 年度聲字
      第1828號裁定定應執行有期徒刑5 年3 月確定，經入監執
      行後，被告於108 年1 月30日假釋出監並付保護管束，於
      109 年5 月8 日假釋期滿未經撤銷，視為執行完畢等情，
      有臺灣高等法院被告前案紀錄表在卷可按，是被告於受有
      期徒刑之執行完畢後，5 年以內故意再犯本案有期徒刑以
      上之罪，為累犯，審酌被告所犯構成累犯之上開案件中亦
      有竊盜案件，卻於上開案件執行完畢後，再犯本案相類竊
      盜案件，可見被告確未因此知所警惕，對於刑罰之反應力
      顯然薄弱，應有加重其刑之必要，爰依刑法第47條第1 項
      規定加重其刑。
（三）至公訴意旨雖認被告尚有以不詳方式破壞辦公室門片而進
      入大豐回收廠之辦公室，然此部分業據被告否認而陳稱係
      以開啟大門方式進入辦公室，又被告是否確有破壞行為，
      卷內尚無相關監視器畫面予以佐證，況卷附門片門框變形
      之照片，變形程度並不明顯，告訴人亦僅證稱門片「稍微
      」毀損（偵卷第47頁），更難認辦公室大門已經破壞而毀
      損，自無可遽認被告另有破壞辦公室門片而進入辦公室之
      舉，是起訴意旨此部分所述情節，尚乏實據，併此敘明。
（四）爰審酌被告正值壯年，非無謀生能力，竟不思以合法途徑賺取財物，率以竊取方式侵犯他人財產法益，貪圖不勞而獲，欠缺對他人財產法益之尊重，所為殊值非難；並考量被告犯罪之手段、所竊得財物價值、行為對告訴人所造成之損害程度及迄今尚未賠償告訴人或與其達成和解，兼衡其犯後坦承犯行，態度尚可；暨其前科素行、自陳之教育程度、職業、家庭生活及經濟狀況（見本院卷第63頁）等一切情狀，量處主文所示之刑，以示懲儆。
四、按犯罪所得，屬於犯罪行為人者，沒收之，於全部或一部不能沒收或不宜執行沒收時，追徵其價額，刑法第38條之1 第1 項前段、第3 項定有明文。查被告竊取之現今合計1萬2千元，屬被告本案之犯罪所得，既未扣案且未實際合法發還告訴人，應依前開規定宣告沒收，並宣告於全部或一部不能沒收或不宜執行沒收時，追徵其價額。
據上論斷，應依刑事訴訟法第273條第1項、第299條第1項前段，
刑法第321條第1項第2款、第47條第1項、第38條之1第1項前段、
第3項，刑法施行法第1條之1第1項、第2項前段，判決如主文。
本案經檢察官詹益昌提起公訴，檢察官陳怡廷到庭執行職務。
中　　華　　民　　國　　111 　年　　1 　　月　　19　　日
                  刑事第十庭  法  官  吳珈禎
以上正本證明與原本無異。
如不服本判決應於收受送達後20日內向本院提出上訴書狀，並應
敘述具體理由；其未敘述上訴理由者，應於上訴期間屆滿後20日
內向本院補提理由書（均須按他造當事人之人數附繕本）「切勿
逕送上級法院」。
告訴人或被害人如不服判決，應備理由具狀向檢察官請求上訴，
上訴期間之計算，以檢察官收受判決正本之日起算。
　　　　                      書記官　廖明瑜　　　　　　
中　　華　　民　　國　　111 　年　　1 　　月　　19　　日
附錄論罪科刑法條全文：
中華民國刑法第321條
犯前條第1項、第2項之罪而有下列情形之一者，處6月以上5年以
下有期徒刑，得併科50萬元以下罰金：
一、侵入住宅或有人居住之建築物、船艦或隱匿其內而犯之。
二、毀越門窗、牆垣或其他安全設備而犯之。
三、攜帶兇器而犯之。
四、結夥三人以上而犯之。
五、乘火災、水災或其他災害之際而犯之。
六、在車站、港埠、航空站或其他供水、陸、空公眾運輸之舟、
    車、航空機內而犯之。
前項之未遂犯罰之。